臺灣臺中地方法院交通事件裁定　　　　100年度交聲字第223號
原處分機關　交通部公路總局臺中區監理所
異　議　人
即受處分人　林信豪
上列異議人即受處分人因違反道路交通管理處罰條例案件，對於
交通部公路總局臺中區監理所民國99年12月31日所為之處分（原
處分案號：中監違字第裁60-GF0000000號裁決書），聲明異議，
本院裁定如下：
    主  文
異議駁回。
    理  由
一、按道路交通事件處理辦法第18條明定：法院認為聲明異議無
    理由者，應以裁定駁回之。
二、原處分意旨略以：異議人即受處分人林信豪所有之車牌號碼
    8856-KZ號自用小客貨車，於民國99年9月12日9時16分許，
    在臺中市○○路○段393號處，因「號牌註銷行駛公路（違停
    拖吊）」之違規，為臺中市警察局交通警察隊依違反道路交
    通管理處罰條例第12條第1項第4款當場舉發。異議人未於期
    限內（應到案日期：99年9月27日）繳納罰鍰，亦未提出不
    服舉發之意思表示，遲於99年11月10日甫以傳真方式提出陳
    述，經舉發單位查復後仍有不服。異議人未經原處分機關裁
    決，於99年12月14日逕自具狀向法院聲明異議，經裁定駁回
    後，於99年12月31日向監理所到案，原處分機關遂於99年12
    月31日以中監違字第裁60-GF0000000號裁決書裁處罰鍰新臺
    幣（下同）8,100元，牌照扣繳等語之處分。
三、聲明異議意旨略以：異議人將8856-KZ號已註銷牌號之自小
    客停放紅線違規，其違停部份無異議，但該車自被舉發前就
    一直停放該處並無使用之事實，而臺中市警察局並無當場發
    現異議人使用該車，也無證據證明該車是使用何方式停放該
    違規地點，即強行舉發使用註銷之牌照行駛公路之規定，事
    實與法條並不相符云云。
四、本院認：
（一）按汽車有使用吊銷、註銷之牌照行駛者，處汽車所有人
      3,600元以上10,800元以下罰鍰，並禁止其駕駛，前開註
      銷之牌照扣繳之，道路交通管理處罰條例第12條第1項第4
      款、第2項定有明文。小型車所有人有使用吊銷、註銷之
      牌照行駛之違反事件，逾越應到案期限60日以上，繳納罰
      緩或到案聽候裁決者，統一裁罰基準8,100元，違反道路
      交通管理事件統一裁罰基準表亦規定甚明。
（二）查本件異議人所有之8856-KZ號自用小客貨車之號牌，於
      99年6月25日逾檢註銷，有交通部公路總局臺中區監理所
      汽車車籍查詢及車號查詢汽車車籍各1份在卷可稽。前揭
      車輛於99年9月12日9時16分許，在臺中市○○路○段393號
      處，因在禁止停車之處所（紅色標線）違規停車，遭員警
      實施拖吊，並查得其號牌已遭註銷，而為警掣開中市警交
      字第GF0000000號通知單舉發「號牌註銷行駛公路（違停
      拖吊）」違規乙節，有中市警交字第GF0000000號舉發違
      反道路交通管理事件通知單1份、違規停車採證照片2幀附
      卷足憑，異議人於聲明異議狀中對其將8856-KZ已遭註銷
      號牌之車輛停放在禁止停車處所（紅色標線）之違規亦無
      異詞，對其違停部份亦無異議，是此部分事實堪以認定。
（三）異議人雖以該車自被舉發前就一直停放該處並無使用，員
      警並無當場發現其使用該車，也無證據證明該車是使用何
      方式停放該違規地點等語置辯。惟按交通部99年7月6日交
      路（一）字第0990006268號函說明，汽車牌照受吊、註銷
      之處分，係公路主管機關為有效管理車輛車籍資料所為之
      行政處分，屬靜態式管理，其目的係藉由牌照之註銷處分
      ，達到列為追蹤稽查取締重點之標的，且依違反道路交通
      管理事件統一裁罰基準及處理細則第74條規定：「汽車所
      有人、駕駛人違反道路交通管理行為，經執行吊扣、吊銷
      汽車牌照或駕駛執照或經逕行註銷其汽車牌照、駕駛執照
      而不繳交到案者，公路主管或警察機關發現仍繼續駕駛或
      行駛者，應依本條例第12條、第21條或第21條之1規定處
      理。」故對於吊、註銷牌照未繳回公路監理機關之車輛，
      公路監理機關與警察機關皆持續依上開規定落實辦理，透
      過公路監理機關提供資料，再由警察機關加強路邊攔檢，
      稽查取締，以將吊、註銷牌照之車輛仍繼續違規行駛道路
      者之號牌強制收回並予以重罰。公路監理機關每月也會透
      過實施監警聯合路邊稽查時加強攔查取締，杜絕其繼續違
      規使用。依違反道路交通管理事件統一裁罰基準及處理細
      則第69條第1項：「汽車牌照或駕駛執照受處罰吊扣、吊
      銷、註銷者，執行時應分別收繳汽車牌照或駕駛執照後，
      製發執行單交付被處分人收執。」及第2項：「前項執行
      吊扣、吊銷、註銷汽車牌照者，應同時繳送其車輛號牌及
      行車執照。」故該規定巳明確規範民眾車輛受吊、註銷牌
      照處分者，必須至公路監理機關辦理到案執行並將車輛號
      牌及行車執照繳回公路監理機關，並非只規範註銷牌照及
      在特定情況收繳汽車牌照。是如發現已吊、註銷牌照車輛
      有違規路邊停車之情事，除舉發違規停車部分外，另應同
      時舉發使用吊、註銷牌照部分，以遏止車輛所有人繼續使
      用吊、註銷牌照行駛於道路上。另本院依職權以公務電話
      請舉發員警吳學文檢送違規停車採證照片並經其表示發現
      8856-KZ號車輛於紅線違停，實施拖吊，查得該車牌照已
      遭註銷，所以開單舉發號牌註銷行駛公路。該違規車輛停
      放不超過一天，因為該路線其每天都會執行違停拖吊任務
      ，且該車輛停放處乃餐飲店前路口轉角處，店家要做生意
      ，不可能讓人久停等語，有臺灣臺中地方法院公務電話紀
      錄表1份附卷可參。又查上揭員警檢送採證照片2幀及本院
      依職權利用網際網路查得網路Google地圖（街景圖）3 張
      ，可知本件舉發違規地點在臺中市○○路○段與梅川東路5
      段交岔路口轉角處，為交通繁忙之位置，且為餐飲業店家
      營業出入口前。本院審酌異議人所有上開車輛前方引擎蓋
      及車頂看起來沒有灰塵，前方擋風玻璃也十分乾淨之狀，
      核與舉發員警所述該車停放該處不會超過1天等語相符。
      且本件違規為警舉發之時，上開車輛雖未於行駛狀態，然
      其既係停放於臺中市○○路○段與梅川東路5段交岔路口道
      路上，衡情必先有行駛之行為，如上開車輛是以拖吊方式
      欲予以放置或前往檢驗場所檢驗，理應一次拖吊停放至妥
      適之停車場地或檢驗場，依通常一般人之認識無可能請人
      拖吊停放於此餐飲業店家前、交通繁忙之交岔路口處。是
      異議人上開所辯被舉發前就一直停放該處並無使用等語，
      顯與常情不符，洵不足取，其所有之上開車輛有使用註銷
      之牌照行駛之違規行為，應堪以認定。從而，原舉發機關
      發現上開車輛已註銷牌照，有違規路邊停車之情事，除舉
      發違規停車部分外，另同時舉發使用註銷牌照行駛部分，
      核無不當。
五、綜上所述，異議人確有前揭汽車有使用註銷之牌照行駛之違
    規行為，原處分機關根據道路交通管理處罰條例第12條第1
    項第4款、第2項之規定及違反道路交通管理事件統一裁罰基
    準表，裁處異議人罰鍰8,100元，並扣繳汽車牌照，核無違
    法，本件聲明異議為無理由，應予以駁回。
據上論斷，應依道路交通事件處理辦法第18條，裁定如主文。
中    華    民    國   100    年    1     月    13    日
                    交通法庭  法  官  林世民
以上正本證明與原本無異。
如不服本裁定應於送達後5日內向本院提出抗告狀。
                              書記官  紀俊源
中    華    民    國   100    年    1     月    13    日